# 有关开办费会计处理的请教

提问人：lsh2918 时间：2012-08-07 22:29:22
回复 liubin988513 的帖子
谢谢。
我想是先挂长期待摊费用，到经营期第一年再全部转让管理费用，不知这样是否可以。

回答人：chenyiwei
不可以。此时的挂帐项目不符合资产定义。并且新准则已经明确规定开办费也直接在发生时计入损益。